臺灣基隆地方法院刑事判決                          九十一年度易字第一二四號
    公  訴  人  臺灣基隆地方法院檢察署檢察官
    被      告  甲○○
右列被告因違反毒品危害防制條例案件，經檢察官提起公訴（九十一年度毒偵字第一
六三號），本院判決如左︰
    主  文
甲○○連續施用第二級毒品，累犯，處有期徒刑捌月。
扣案之安非他命吸食器壹組、殘渣袋空袋貳只均沒收。
    事  實
一、甲○○前因違反藥事法案件，經本院八十四年度訴字第四八六號判處有期徒刑一
    年二月確定，並於八十七年十月二十六執行完畢，猶不知悔改，復分別因施用第
    二級毒品安非他命案件，經依本院八十八年度毒聲字第一二一五號、八十九年度
    毒聲字第三三八號裁定送觀察、勒戒後，均認無繼續施用毒品之傾向，由臺灣基
    隆地方法院檢察署檢察官分別於八十八年九月三十日、八十九年四月二十五日，
    以八十八年度偵緝字第四一○號（八十八年度毒偵字第五四八號）、八十九年度
    毒偵緝字第一五二號不起訴處分確定；嗣再因施用第二級毒品安非他命，經本院
    八十九年度毒聲字第一三○四號裁定送強制戒治後，並由臺灣基隆地方法院檢察
    署檢察官聲請簡易判決處刑，經本院分別以八十九年度基簡字第五五三號、九十
    年度易字第二四一號判決判處有期徒刑六月、七月確定。詎甲○○又基於概括之
    犯意，自九十一年二月五日起至同年月八日上午止，連續在基隆市○○區○○街
    一七五號十一樓住處施用第二級毒品安非他命，為警於九十一年二月八日下午六
    時許，在基隆市○○街一七五號執行搜索查獲，並扣得安非他命殘渣袋空袋二只
    及其供施用毒品安非他命之吸食器一組。
二、案經基隆市警察局第二分局報告臺灣基隆地方法院檢察署檢察官偵查起訴。
    理  由
一、右揭事實，業據被告甲○○於本院調查審理中坦承不諱，而其於九十一年二月八
    日下午六時許為警查獲時所採集之尿液，經送基隆市衛生局檢驗，結果呈甲基安
    非他命陽性反應，有基隆市衛生局基衛檢字第○二三九四號檢驗成績書一紙在卷
    可憑，並有安非他命殘渣袋空袋二只及安非他命吸食器一組扣案可資佐證，堪認
    被告之自白與事實相符。經查被告前因施用第二級毒品安非他命案件，分別經依
    本院八十八年度毒聲字第一二一五號、八十九年度毒聲字第三三八號裁定送觀察
    、勒戒後，均認無繼續施用毒品之傾向，由臺灣基隆地方法院檢察署檢察官分別
    於八十八年九月三十日、八十九年四月二十五日，以八十八年度偵緝字第四一○
    號（八十八年度毒偵字第五四八號）、八十九年度毒偵緝字第一五二號二次為不
    起訴處分確定，嗣再因施用第二級毒品安非他命，經本院八十九年度毒聲字第一
    三○四號裁定送強制戒治後，並經本院分別以八十九年度基簡字第五五三號、九
    十年度易字第二四一號判決判處有期徒刑確定，此有臺灣高等法院被告全國前案
    紀錄表一份、不起訴書處分書檢索全文二份在卷可按。是被告為三犯以上施用第
    二級毒品，事證明確，犯行堪以認定，應依法論科。
二、按安非他命係第二級毒品，毒品危害防制條例第二條第二項第二款定有明文。查
    被告於右揭時、地，非法施用第二級毒品安非他命，核其所為，係犯毒品危害防
    制條例第十條第二項之施用第二級毒品罪，其持有毒品安非他命之低度行為，應
    為施用毒品之高度行為所吸收，不另論以持有毒品罪。被告先後多次施用第二級
    毒品之行為，時間緊接，犯罪構成要件相同，顯係基於概括之犯意為之，為連續
    犯，應依法加重其刑。檢察官雖僅就被告於九十一年二月八日下午六時許前四日
    內被告該次施用第二級毒品之犯行提起公訴，然被告其餘施用第二級毒品犯行既
    與起訴部分有如前所述連續犯之裁判上一罪關係，自應為起訴效力所及，本院自
    應依法併予審理。又被告前曾受如事實欄所載有期徒刑之執行，此有臺灣高等法
    院被告全國前案紀錄表附卷可考，其於有期徒刑執行完畢後五年以內，再犯本件
    最重本刑為有期徒刑以上之刑之罪，為累犯，應遞加重其刑。爰審酌安非他命類
    藥物對於人體會產生精神依賴作用，濫行施用將導致大腦病變及精神變態，係足
    以危害個人健康及社會安全之管制藥物，被告曾犯違反麻醉藥品管理條例案件，
    又甫因施用第二級毒品安非他命案件，經過二次執行觀察、勒戒及判決處刑，猶
    不知戒除濫行施用毒品惡習，再犯本件施用毒品案件，及犯罪之自我麻醉動機、
    手段、所生自我戕害結果及犯罪後之態度等一切情狀，量處如主文所示之刑，以
    示懲儆。又扣案之殘渣袋空袋二只及安非他命吸食器一組，為被告所有供其犯施
    用毒品罪所用之物，業據被告供明，應依刑法第三十八條第一項第二款宣告沒收
    。
三、據上論斷，應依刑事訴訟法第二百九十九條第一項前段，毒品危害防制條例第十
    條第二項，刑法第十一條前段、第五十六條、第四十七條、第三十八條第一項第
    二款，判決如主文。
本案經檢察官林明志到庭執行職務。
中      華      民      國    九十一    年      五      月      二      日
                                  臺灣基隆地方法院刑事第二庭
                                          法  官  蔡  岱  霖
右正本證明與原本無異。
對於本件判決如有不服，應於收受送達後十日內，向本院提出上訴書狀，上訴於臺灣
高等法院，並按他造當事人之人數附具繕本。
                                          書記官  許  世  賢
中      華      民      國    九十一    年      五      月      二      日
附錄論罪法條
毒品危害防制條例第十條第二項：
施用第二級毒品者，處三年以下有期徒刑。
